【裁判字號】    97,易,35
【裁判日期】    970407
【裁判案由】    竊盜
【裁判全文】
臺灣屏東地方法院刑事判決                97年度易字第35號
公  訴  人  臺灣屏東地方法院檢察署檢察官
被      告  乙○○
上列被告因竊盜案件，經檢察官提起公訴（96年度偵字第8030號
），本院判決如下：
    主  文
乙○○攜帶兇器竊盜，累犯，處有期徒刑拾月。扣案大剪刀、小
剪刀各壹把均沒收。
    犯  罪  事  實
一、乙○○前於民國91年間因竊盜等案件，經臺灣臺北地方法院
    以92年度易字第1656號判決判處有期徒刑6 月、6 月、4 月
    ，應執行有期徒刑1 年2 月，並經臺灣高等法院以93年度上
    易字第548 號判決駁回上訴確定，而於94年1 月3 日易科罰
    金執行完畢。詎其不知悔悟，竟意圖為自己不法之所有，於
    96年6 月間某日，攜帶客觀上足對人之生命、身體、安全構
    成威脅具有危險性，可作為兇器使用之大剪刀、小剪刀、螺
    絲起子各1 把，前往高雄縣仁武鄉○○路257 號、259 號房
    屋工地，以先持螺絲起子打開屋外電線箱之鐵板，持大剪刀
    、小剪刀剪斷電線，再將電線箱內之電線拉出之方式，竊取
    甲○○所有之電線約30公尺。嗣於同年12月14日12時20 分
    許，其在屏東縣屏東市○○里○○街20巷15號剝剪上開竊得
    之電線時為警查獲，並扣得上開竊得之電線約60公斤（業遭
    剝除外皮，由被害人甲○○具狀領回），及行竊所用之大剪
    刀、小剪刀各1 把。
二、案經屏東縣警察局屏東分局報告臺灣屏東地方法院檢察署檢
    察官偵查起訴。
    理  由
一、按被告以外之人於審判外之言詞或書面陳述，除法律有規定
    者外，不得作為證據，刑事訴訟法第159 條第1 項固定有明
    文。惟被告以外之人於審判外之陳述，雖不符同法第159 條
    1 至之4 之規定，而經當事人於審判程序同意作為證據，法
    院審酌該言詞陳述或書面陳述作成時之情況，認為適當者，
    亦得為證據。又當事人、代理人或辯護人於法院調查證據時
    ，知有第159 條第1 項不得為證據之情形，而未於言詞辯論
    終結前聲明異議者，視為有前項之同意，同法第159 條之5
    亦定有明文。查本案屏東縣警察局東分局扣押筆錄暨扣押物
    品目錄表、贓物認領保管單均為被告以外之人於審判外之書
    面陳述而屬傳聞證據，公訴人及被告於本院準備程序及審判
    程序中對於上開具傳聞性質之證據資料之證據能力，均未表
    示爭執，且迄於言詞辯論終結前亦未聲明異議。本院審酌上
    開證據資料作成時之情況，核無違法取證或其他瑕疵，認為
    以之作為證據為適當，上開證據資料，自得做為證據。
二、訊據被告乙○○固坦承於前揭時、地未經甲○○之同意而拿
    取甲○○所有電線之事實，惟矢口否認有何攜帶兇器竊盜之
    犯行，辯稱：澄觀路的工地是我之前受雇的老闆所施作，那
    些電線是我們施工所剩，我只是利用以前上班時間把電線帶
    回去，我沒有告訴我老闆，大、小剪刀是我在處理電線時所
    用，我並沒有帶去現場云云。惟查：前揭犯罪事實，業據被
    告於為警查獲當日接受警詢時供稱：我今日剝的電線是於96
    年6 月間在高雄縣仁武鄉○○路257 號及259 號工地竊取得
    來，共竊取約30公尺，我是持剪電線的大剪刀及小剪刀去竊
    取電線等語明確；其於檢察官偵訊時亦供稱：我用1 支大剪
    及1 支小剪偷的，偷了約60公斤的電線等語。且證人即被害
    人甲○○於本院審理時結證稱：被告以前有在我那裡工作，
    斷斷續續做了1 、2 個月，做到96年1 、2 月就沒有做了，
    澄觀路的工地是6 月份發現被偷，當時線路都已完工，我們
    管線配好都會用鐵板封住，我們要安裝開關時，發現鐵板被
    打開，電線不見了，就是從警卷第15頁照片中門牌上方的鐵
    板偷走電線，電線箱裡還留有線頭，是被剪斷的，鐵板是用
    4 個螺絲釘鎖住，要用螺絲起子打開，如果是用東西撬開的
    話，那個鐵板會變形，打開之後再用剪刀或鉗子剪斷電纜線
    ，用手把電纜線抽出，一定要有螺絲起子及鉗子或剪刀等工
    具，要不然無法拆開鐵板、偷走電線，我們發現時，鐵板是
    開的，電線被偷了以後，我再補回去等語甚詳；而本件查證
    過程並據證人即查獲被告之警員陳忠良於本院審理時結證稱
    ：被告經查獲後，就承認電線是他去高雄縣仁武鄉的工地偷
    來的，那個工地的牆壁都已經有穿電線，已經是成屋，他坦
    承是從成屋的牆壁塑膠蓋把電線從裡面抽出來，所以我們有
    帶他到現場去照相，他是如警卷第15頁第2 張照片所示，把
    藍色門牌上的白色蓋子打開，然後把電線抽出來等語，核與
    卷附失竊現場查證照片（見警卷第15頁第2 、3 張照片）所
    示被告手指門牌上方白色電線箱之情相符；依上述被告供述
    內容、證人甲○○所述失竊現場之情況及證人陳忠良所述查
    證情形可知，被告應係於96年6 月間前往仁武鄉○○路257
    號及259 號已完工之工地，以持螺絲起子打開屋外電線箱鐵
    板後，持大剪刀、小剪刀將電線剪斷，再將電線抽出之方式
    竊取電線，且斯時被告已非甲○○之員工無訛，足認被告於
    本院審理中翻異前詞，辯稱其係徒手拾取施工現場所餘電線
    云云，無非事後卸責之詞，不足採信。此外，並有屏東縣警
    察局屏東分局扣押筆錄暨扣押物品目錄表1 份、贓物認領保
    管單1 紙、查證照片6 幀在卷可稽，及扣案大剪刀、小剪刀
    各1 把可佐，本件事證明確，被告犯行洵堪認定。
三、按刑法第321 條第1 項第3 款之攜帶兇器竊盜罪，係以行為
    人攜帶兇器竊盜為其加重條件，此所謂兇器，其種類並無限
    制，凡客觀上足對人之生命、身體、安全構成威脅，具有危
    險性之兇器均屬之，且祇須行竊時攜帶此種具有危險性之兇
    器為已足，並不以攜帶之初有行兇之意圖為必要，最高法院
    79年台上字第5253號著有判例可資參照。查本件被告犯案時
    所使用之螺絲起子、大剪刀、小剪刀均為具有相當硬度或銳
    利度之金屬器具，係足以殺傷人生命、身體之器械，顯為具
    有危險性之兇器，是被告攜帶上開器具行竊，雖僅係將之作
    為行竊之工具，自始並無用以行兇之意圖，仍應該當攜帶兇
    器竊盜罪。是核被告所為，係犯刑法第321 條第1 項第3 款
    之攜帶兇器竊盜罪。又被告前於91年間因竊盜等案件，經臺
    灣臺北地方法院以92年度易字第1656號判決判處有期徒刑6
    月、6 月、4 月，應執行有期徒刑1 年2 月，並經臺灣高等
    法院以93年度上易字第548 號判決駁回上訴確定，而於94年
    1 月3 日易科罰金執行完畢，有臺灣高等法院被告前案紀錄
    表1 份為憑，其於有期徒刑執行完畢後，5 年以內故意再犯
    本件有期徒刑以上之罪，為累犯，應依刑法第47條第1 項規
    定加重其刑。爰審酌被告素行不佳，正值青年，竟不知正當
    工作賺取財物，因一己貪念任意竊取他人之物，其犯罪動機
    、手段、生活狀況、所竊財物價值、所生損害，及犯後未能
    坦承犯行，未見具體悔意之態度等一切情狀，量處如主文所
    示之刑。扣案大剪刀、小剪刀各1 把，為被告所有供行竊所
    用之物，業據被告於警詢、偵訊時供承在卷，應依刑法第38
    條第1 項第2 款之規定諭知沒收之；又被告持以行竊之螺絲
    起子1 把，未據扣案，且無證據證明係被告所有之物，爰不
    予諭知沒收。至警方於查獲被告時雖並扣得美工刀9 支、油
    壓剪、手電筒、十字螺絲起子各1 把、手套1 雙等物，惟前
    開物品均係警方於被告處理贓物之現場所查獲，而無其他證
    據足認前開物品係被告犯本件竊盜犯行時所用之物，亦不予
    諭知沒收，附此敘明。
據上論斷，應依刑事訴訟法第299 條第1 項前段，刑法第321 條
第1 項第3 款、第47條第1 項、第38條第1 項第2 款，判決如主
文。
本案經檢察官陳新君到庭執行職務。
中    華    民    國    97    年    4     月    7     日
                       刑事第五庭  法  官  李宜娟
以上正本證明與原本無異。
如不服本判決應於收受本判決送達後10日內向本院提出上訴書狀
，其未敘述上訴理由者，應於上訴期間屆滿後20日內向本院補提
理由書狀（均須按他造當事人之人數附繕本）「切勿逕送上級法
院」
中    華    民    國    97    年    4     月    9     日
                                   書記官  孫秀桃
附錄本案論罪科刑法條
刑法第321條第1項
犯竊盜罪而有左列情形之一者，處6 月以上、5 年以下有期徒刑
：
一  於夜間侵入住宅或有人居住之建築物、船艦或隱匿其內而犯
    之者。
二  毀越門扇、牆垣或其他安全設備而犯之者。
三  攜帶兇器而犯之者。
四  結夥三人以上而犯之者。
五  乘火災、水災或其他災害之際而犯之者。
六  在車站或埠頭而犯之者。


司法院資訊處製作；財團法人民間司法改革基金會備份。
